【裁判字號】    89,上易,592
【裁判日期】    890428
【裁判案由】    毀損
【裁判全文】
臺灣高等法院高雄分院刑事判決          八十九年度上易字第五九二號
    上訴人
    即被告  甲○○
右上訴人因毀損案件，不服臺灣高雄地方法院八十八年度易字第四五九一號中華民國
八十九年二月十七日第一審判決（起訴案號：臺灣高雄地方法院檢察署八十八年度偵
字第二七一二號），提起上訴，本院判決如左：
      主      文
上訴駁回。
      事實及理由
一、本案經本院審理結果，認原審判決之認事用法及量刑均無不合，應予維持，並引
    用原審判決書記載之事實、證據及理由。
二、上訴人即被告甲○○上訴意旨雖又辯稱：伊並無毀損告訴人之煙灰缸或茶几，伊
    向告訴人提起給付工程款之訴，被告是要以刑事訴訟達其民事訴訟的目的，證。
    蕭貞雅係告訴人之員工，其不利被告之證言，不具證明力云云
三、惟查，被告毀損告訴人乙○○之煙灰缸及茶几之事證，原審判決已敘述理由綦詳
    。證人蕭貞雅雖係告訴人僱用之員工，但並無不得令其具結作證之規定，其證言
    自得採為認定犯罪事實之證據。上訴意旨任意否認犯罪，指摘原判決不當，為無
    理由，應予駁回。
據上論斷，應依刑事訴訟法第三百六十八條、第三百七十三條，判決如主文。
本案經檢察官張其主到庭執行職務。
中    華    民    國        八十九      年      四      月    二十八    日
                              臺灣高等法院高雄分院刑事第五庭
                                  審判長法官  吳水木
                                        法官  陳朱貴
                                        法官  洪慶鐘
右正本證明與原本無異。
不得上訴。
                                      書記官  陳金卿
中    華    民    國        八十九      年      五      月      一      日
                                                                      Ｈ
附件
臺灣高雄地方法院刑事判決                        八十八年度易字第四五九一號
    公  訴  人  臺灣高雄地方法院檢察署檢察官
    被      告  甲○○  男三十四歲（民國○○○年○○月○日生）
                        住高雄市○○區○○街三十號十三樓
                        居高雄縣鳳山市○○○路一六０巷二六弄一號十樓
         送高雄市○○區○○路一０三號九樓
                        身分證統一編號：Ｅ一二五四六八號
右列被告因毀損案件，經檢察官提起公訴（八十八年度偵字第二七一二號），本院判
決如左：
    主  文
甲○○毀棄、損壞他人之煙灰缸、茶几，足以生損害於他人，處拘役拾伍日，如易科
罰金，以佰元折算壹日。
    事  實
一、甲○○因認乙○○所經營之創昕室內設計規劃館承做其室內裝潢工程，未依進度
    完工，且品質不良，影響其居住，乃於民國八十七年十二月間某星期日下午，至
    高雄市○○○路二九二號創昕室內設計規劃館理論，而與該館經理尤國隆發生口
    角，一時氣憤，竟基於毀損之犯意，拿起該館之乙○○所有陶製煙灰缸向茶几處
    砸，致煙灰缸破裂毀棄、茶几刮傷損壞。
二、案經乙○○訴由台灣高雄地方法院檢察署檢察官偵查起訴。
    理  由
一、訊據被告甲○○固坦伊承有於右揭時地至上開處所向創昕室內設計規劃館理論之
    事實，惟矢口否認有毀損之犯行，辯稱：我沒有拿煙灰缸砸告訴人的茶几，告訴
    人因已對我提起請求給付工程款的民事訴訟，想以此達成其民事的目的云云。經
    查，右揭事實業據告訴人乙○○到庭指訴綦詳，核與證人蕭貞雅即在場者於檢察
    官偵查及本院審理證述情節相符，蕭貞雅證稱：「當天我們有約客戶談事情，林
    先生（指被告）夫妻進來，與我們公司經理尤國隆發生口角，林先生拿煙灰缸砸
    茶几」等語（見偵卷頁四十八、本院八十八年十二月十六日審判筆錄）。而被告
    所有上開茶几及煙灰缸毀損之情形，亦有照片三紙附卷可查。參以被告當時自認
    對方無理，與之理論，復未得平，盛怒之餘，拾物砸毀出氣，本事所常有，堪認
    告訴人指訴情節非虛。況告訴人向被告請求工程款之民事訴訟，雖未確定，惟告
    訴人已獲一審勝訴判決，有本院八十八年鳳小字第二四二號民事判決影本一份在
    卷可憑，告訴人亦無不辭訴訟之勞費，設詞欲入被告於罪之理。是被告上開所辯
    ，純係卸責之詞；證人楊麗芳即被告之妻所為證述，亦係迴護之詞，均不足採，
    本件事證明確，被告犯行堪以認定。
二、核被告所為，係犯刑法第三百五十四條之毀損罪，爰審酌被告與告訴人發生民事
    糾紛，不尋正當法律途徑救濟，竟砸毀其物出氣，且犯後猶飾詞圖卸，未見悔意
    ，惟念告訴人損失尚屬有限等一切情狀，量處如主文所示之刑，並諭知易科罰金
    之折算標準。
據上論斷，應依刑事訴訟法第二百九十九條第一項前段，刑法第三百五十四條、第四
十一條，罰金罰鍰提高標準條例第一條前段、第二條，判決如主文。
本案經檢察官呂建昌到庭執行職務。
中      華      民      國    八十九    年      二      月     十七     日
                                  臺灣高雄地方法院刑事第一庭
                                      法  官    蔡    廣    昇
右正本證明與原本無異。
如不服本判決，應於判決送達後十日內，向本院提出上訴狀。
                                      書記官    張    乃    昇
中    華    民    國      八十九      年      二      月      十八      日
附錄法條：
刑法第三百五十四條：
毀棄、損壞前二條以外之他人之物或致令不堪用，足以生損害於公眾或他人者，處二
年以下有期徒刑、拘役或五百元以下罰金。


司法院資訊處製作；財團法人民間司法改革基金會備份。
